臺灣新竹地方法院刑事判決
110年度簡上字第95號
上  訴  人  臺灣新竹地方檢察署檢察官
被      告  楊德郎


上列上訴人因被告犯妨害名譽案件，不服本院竹北簡易庭110年
度竹北簡字第235號，中華民國110年8月26日第一審簡易判決（
偵查案號：110年度偵字第7890號），提起上訴，本院管轄第二
審之合議庭判決如下：
    主      文
上訴駁回。
楊德郎緩刑貳年。
    事實及理由
一、本案經本院審理結果，認原審以被告犯行明確，依刑事訴訟
    法第449條第1項前段、第3項、第454條第2項等規定，量處
    被告罰金新臺幣（下同）5,000元，如易服勞役，以1,000元
    折算1日，核其認事用法均無不合，量刑亦屬妥適，應予維
    持，並引用原審刑事簡易判決書所記載之事實及理由（如附
    件）。
二、檢察官上訴意旨略以：原審判處刑度容有過輕，為此提起上
    訴，請撤銷原判決等語。經查：
（一）按量刑之輕重，係事實審法院得依職權自由裁量之事項，
      茍已斟酌刑法第57條各款所列情狀而未逾越法定刑度，則
      不得遽指為違法；又刑罰之量定屬法院自由裁量之職權行
      使，但仍應審酌刑法第57條所列各款事由及一切情狀，為
      酌量輕重之標準，並非漫無限制，在同一犯罪事實與情節
      ，如別無其他加重或減輕之原因，下級法院量定之刑，亦
      無過重或失輕之不當情形，則上級法院對於下級法院之職
      權行使，原則上應予尊重（最高法院72年台上字第6696號
      判例、85年度台上字第2446號判決意旨參照）。由上可知
      法律固賦予法官自由裁量權，但此項裁量權之行使，並非
      得以任意或自由為之，仍應受一般法律原則之拘束，必須
      符合法律授權之目的，並受法律秩序之理念、法律感情及
      慣例所規範，法官量刑權雖係受法律拘束之裁量原則，但
      其內涵仍將因各法官之理念、價值觀、法學教育背景之不
      同而異，是以自由裁量之界限仍難有客觀之解答，端賴法
      官於個案審判時，依個案事由加以審酌，若無裁量濫用情
      事，難謂有不當之處。
（二）原審就被告本次犯行，量處罰金5,000元，並諭知易服勞
      役之折算標準，已詳加審認被告不思克制情緒，率爾公然
      辱罵告訴人，造成告訴人名譽受損，行為殊值非難；並考
      量告訴人名譽受損之程度，兼衡被告之素行、犯罪動機、
      目的、手段等一切情狀後於法定刑度範圍內量刑，尚無其
      他明顯事證可認原審上開量刑有何裁量逾越或裁量濫用之
      明顯違法情事。從而，檢察官上訴意旨尚非可採，其執此
      指摘原判決不當，為無理由，應予駁回。
三、被告未曾因故意犯罪受有期徒刑以上刑之宣告，有臺灣高等
    法院被告前案紀錄表1份在卷足按，其因一時失慮致為本件
    犯行，惟犯罪後已坦承犯行，且與告訴人達成和解，深具悔
    意，經此次偵審程序，當知所警惕，信無再犯之虞，本院認
    其所受宣告之刑以暫不執行為適當，併予宣告緩刑2年，以
    勵自新。
據上論斷，應依刑事訴訟法第455條之1第1項、第3項、第368條
、第373條，判決如主文。
本案經檢察官張瑞玲提起公訴，檢察官葉益發到庭執行職務。
中　　華　　民　　國　　111 　年　　3 　　月　　2 　　日
              刑事第七庭審判長法  官  馮俊郎
                              法  官  王榮賓
                              法  官  王子謙
以上正本證明與原本無異。
不得上訴。
中　　華　　民　　國　　111 　年　　3 　　月　　2 　　日
                              書記官  廖宜君
附錄本案論罪科刑法條全文：
刑法第309條
公然侮辱人者，處拘役或九千元以下罰金。
以強暴犯前項之罪者，處一年以下有期徒刑、拘役或一萬五千元
以下罰金。
（附件）
臺灣新竹地方法院刑事簡易判決
110年度竹北簡字第235號
聲  請  人  臺灣新竹地方檢察署檢察官 
被      告  楊德郎


上列被告因妨害名譽案件，經檢察官聲請以簡易判決處刑（110
年度偵字第7890號），本院判決如下：
    主      文
楊德郎犯公然侮辱罪，處罰金新臺幣伍仟元，如易服勞役，以新
臺幣壹仟元折算壹日。
     事實及理由
一、本件犯罪事實及證據，均引用檢察官聲請簡易判決處刑書之
    記載（如附件）。
二、論罪科刑：
  (一)核被告楊德郎所為，係犯刑法第309條第1項之公然侮辱罪
      。
　(二)被告在密切接近之時間內，基於單一犯意，以相同方式接
      續辱罵檢察官聲請簡易判決處刑書所載言詞，侵害同一被
      害人之名譽法益，各行為間之獨立性極為薄弱，依一般社
      會健全觀念，難以強行分開，在刑法評價上，以視為數個
      舉動之接續施行，合為包括之一行為予以評價，較為合理
      ，應論以接續犯之包括一罪。
　(三)爰以行為人之責任為基礎，審酌被告不思克制情緒，率爾
      公然辱罵告訴人葉誧垣，造成告訴人名譽受損，行為殊值
      非難；並考量告訴人名譽受損之程度，兼衡被告之素行、
      犯罪動機、目的、手段等一切情狀，量處如主文所示之刑
      ，並諭知易服勞役之折算標準。
三、依刑事訴訟法第449條第1項前段、第3項、第454條第2項，
    逕以簡易判決處刑如主文。
四、如不服本判決，得自判決送達之日起20日內向本院提出上訴
    狀，上訴於本院第二審合議庭（須附繕本）。
本案經檢察官張瑞玲聲請以簡易判決處刑。 
中　　華　　民　　國　　110 　年　　8 　　月　　26　　日
                  竹北簡易庭    法  官  郭哲宏
以上正本證明與原本無異。
中　　華　　民　　國　　110 　年　　8 　　月　　26　　日
                                書記官  戴筑芸
附錄本案論罪法條：
中華民國刑法第309條第1項
公然侮辱人者，處拘役或9千元以下罰金。
附件： 
臺灣新竹地方檢察署檢察官聲請簡易判決處刑書
110年度偵字第7890號
　　被　　　告　楊德郎　男　66歲（民國00年00月00日生）
　　　　　　　　　　　　住新竹縣○○市○○里0鄰○○路000
　　　　　　　　　　　　　號
　　　　　　　　　　　　國民身分證統一編號：Z000000000號
上列被告因妨害名譽案件，業經偵查終結，認宜聲請簡易判決處
刑，茲將犯罪事實及證據並所犯法條分敘如下：
　　　　犯罪事實
一、楊德郎與葉誧垣前因訴訟而有嫌隙，基於公然侮辱之犯意，
    於民國110年3月24日下午5時30分許至同日下午5時45分許，
    在新竹縣○○市○○路00號1樓前之不特定人或多數人，得以共
    見共聞之馬路上，以「大雜種」、「畜生」、「幹你娘」等
    語辱罵葉誧垣，足以貶損葉誧垣在社會上之評價。
二、案經葉誧垣訴由新竹縣政府警察局竹北分局報告偵辦。
　　　　證據並所犯法條
一、證據
(一)被告楊德郎於偵訊時之供述。
(二)證人即告訴人葉誧垣於警詢及偵訊時之指證。
(三)錄影光碟1片、錄影翻拍照片8張及譯文1份。　
二、核被告所為，係犯刑法第309條第1項之公然侮辱罪嫌。
三、依刑事訴訟法第451條第1項聲請逕以簡易判決處刑。
　　此　致
臺灣新竹地方法院
中　　華　　民　　國　 110　　年　　8 　　月　　5 　　日
　　　　　　　　　　　　　　　檢　察　官　張瑞玲
本件證明與原本無異
中　　華　　民　　國　 110　　年　　8　   月　  12  　日
                              書  記  官  彭映婷